臺灣新竹地方法院刑事判決　　　　　　　100年度易字第226號
公　訴　人　臺灣新竹地方法院檢察署檢察官
被　　　告　戴秉廉
上列被告因竊盜案件，經檢察官提起公訴（100 年度偵字第5787
號、100 年度偵緝字第326 號），本院裁定進行簡式審判程序並
判決如下：
    主    文
戴秉廉犯如附表所示之罪，均累犯，各處如附表所示之刑。應執
行有期徒刑貳年，如易科罰金，以新臺幣壹仟元折算壹日。扣案
之鑰匙壹支，沒收之。
    事    實
一、
（一）戴秉廉前於民國96年6 月間因竊盜案件，經本院以96年度
      竹簡字第918號簡易判決判處有期徒刑4月確定。又於同年
      間因施用毒品案件，經本院以97年度訴字第74號判決判處
      有期徒刑9 月確定，嗣經上訴，經臺灣高等法院以97年度
      上訴字第3359號判決駁回上訴，再經上訴，經最高法院以
      97年度臺上字第4594號判決駁回上訴確定。上開二案件，
      經臺灣高等法院以97年度聲字第3685號裁定應執行有期徒
      刑11月確定。又於96年間因竊盜案件，經臺灣苗栗地方法
      院以96年度易字第1208號判決判處有期徒刑7 月確定。又
      於96年間因施用毒品案件，經臺灣苗栗地方法院以97 年
      度訴字第588 號判決判處有期徒刑8 月確定。復於97 年
      間因偽造文書案件，經臺灣苗栗地方法院以97年度苗簡字
      第641 號簡易判決判處有期徒刑6 月確定。上開三案件，
      並經臺灣苗栗地方法院以98年度聲更字第2 號裁定應執行
      有期徒刑1 年7 月確定。上開5 案件接續執行，於99 年6
      月10日縮刑期滿執行完畢。
（二）詎戴秉廉仍不知悔改，復意圖為自己不法之所有，分別於
      附表所示之時間，在附表所示地點，以附表所示之方式竊
      取如附表所示之財物得手。嗣於100 年6 月9 日下午6 時
      10分許，經警據報前往新竹縣寶山鄉○○村○○路132 巷
      內逮捕戴秉廉，並於車牌號碼Z3-1743 號自用小貨車上扣
      得其所有之鑰匙1 支，而循線查悉上情。
二、案經陳添釘、鄭民順訴由新竹縣政府警察局竹東分局報告臺
    灣新竹地方法院檢察署檢察官偵查起訴。
    理    由
一、本件被告戴秉廉所犯竊盜罪，非死刑、無期徒刑、最輕本刑
    為3 年以上有期徒刑之罪，被告於本院準備程序進行中，就
    被訴事實為有罪之陳述，經本院認合於刑事訴訟法第273 條
    之1 第1 項之規定，裁定進行簡式審判程序。
二、上揭事實，業據被告於本院準備程序及簡式審判程序中坦白
    承認，核與證人即被害人林大棋、徐志豪、陳添釘及鄭民順
    於警詢中之指述、田阿振於警詢中之證述大致相符，復有失
    車- 案件基本資料詳細畫面報表3 份、新竹縣政府警察局竹
    東分局竹東派出所監視器影像擷取之資料1 份、檢察官勘驗
    報告1 份、新竹縣政府警察局竹東分局竹東派出所相關位置
    說明資料2 份、監視器位置照片16張、監視錄影光碟1 片、
    新竹市警察局車輛協尋電腦輸入單1 份、新竹縣政府車輛尋
    獲電腦輸入單1 份、扣押筆錄1 份、扣押物品目錄表1 份、
    贓物認領保管單1 份、代保管條1 份及現場暨扣案鑰匙照片
    7 張等資料在卷可資佐證，是認被告之自白，應與事實相符
    ，堪予採信，本件事證明確，被告之犯行堪以認定，應依法
    論科。
三、核被告就附表編號1 至5 所為，均係犯刑法第320 條第1項
    普通竊盜罪。
四、被告有事實欄一( 一) 所載之前案紀錄，於99年6 月10日執
    行完畢等情，有臺灣高等法院被告前案紀錄表1 份在卷可供
    參考，被告於受有期徒刑之執行完畢後，5 年以內故意再犯
    本件有期徒刑以上之5罪，均為累犯，應均依刑法第47條第1
    項之規定，加重其刑。
五、爰審酌被告尚在壯年，不思以己力賺取財物，竟竊取他人財
    產，雖坦承犯行，惟竊取財物之行為多次，態度尚可等一切
    情狀，分別量處如附表編號1 至5 所示之刑，並定其應執行
    之刑，諭知易科罰金之折算標準。
六、扣案之鑰匙1 支，為被告所有竊取附表編號4 所示車輛所用
    之物，此為被告坦白承認，應依刑法第38條第1 項第2 款之
    規定，宣告沒收之。至於被告所有供竊取附表編號1 至3 所
    示車輛之鑰匙，均未扣案，被告亦供稱已丟棄滅失，為免將
    來執行之困難，爰不另為沒收之宣告。
據上論斷，應依刑事訴訟法第273條之1第1 項、第299條第1項前
段，刑法第320 條第1 項、第47條第1 項、第51條第5 款、第41
條第8 項、第1 項前段、第38條第1 項第2 款，刑法施行法第1
條之1 第1 項、第2 項前段，判決如主文。
本案經檢察官邱宇謙到庭執行職務。
中    華    民    國    100   年     10    月   17    日
                  刑事第五庭  法  官    傅伊君
以上正本證明與原本無異。
如不服本判決，應於收受本判決後10日內向本院提出上訴書狀。
上訴書狀應敘述具體理由，未敘述上訴理由者，應於上訴期間屆
滿後20日內補提理由書狀於本院（均須按他造當事人之人數附繕
本，並請勿「逕送上級法院」）。
中    華    民    國   100    年    10    月    17    日
                              書記官    田宜芳
附錄本案論罪科刑法條：
刑法第320條第1項
意圖為自己或第三人不法之所有，而竊取他人之動產者，為竊盜
罪，處5年以下有期徒刑、拘役或500元以下罰金。
附表
┌──┬────┬─────┬──────┬──────┐
│編號│時    間│地      點│犯罪方式及竊│主文罪名及宣│
│    │        │          │得財物      │告刑、沒收  │
├──┼────┼─────┼──────┼──────┤
│ 1  │99年9 月│新竹縣竹東│以自備未扣案│戴秉廉竊盜，│
│    │10日上午│鎮竹東火車│之鑰匙開啟林│累犯，處有期│
│    │11時43分│站前機車停│大棋所有之車│徒刑伍月，如│
│    │許      │放處      │牌號碼YAW-21│易科罰金，以│
│    │        │          │7號普通重型 │新臺幣壹仟元│
│    │        │          │機車電門後，│折算壹日。  │
│    │        │          │發動該車而竊│            │
│    │        │          │取之；嗣於99│            │
│    │        │          │年9月16日為 │            │
│    │        │          │警在新竹市東│            │
│    │        │          │區○○○路49│            │
│    │        │          │巷口尋獲    │            │
├──┼────┼─────┼──────┼──────┤
│ 2  │99年9 月│新竹市光復│以自備未扣案│戴秉廉竊盜，│
│    │15日上午│路2段232號│之鑰匙開啟徐│累犯，處有期│
│    │10時58分│對面人行道│志豪所有之車│徒刑伍月，如│
│    │許      │某處      │牌號碼ILW-34│易科罰金，以│
│    │        │          │9號普通重型 │新臺幣壹仟元│
│    │        │          │機車電門後，│折算壹日。  │
│    │        │          │發動該車而竊│            │
│    │        │          │取之；嗣於99│            │
│    │        │          │年9月16日為 │            │
│    │        │          │警在新竹縣竹│            │
│    │        │          │東鎮○○路3 │            │
│    │        │          │段199 巷口之│            │
│    │        │          │萬善祠前尋獲│            │
├──┼────┼─────┼──────┼──────┤
│ 3  │99年9 月│新竹縣竹東│以自備未扣案│戴秉廉竊盜，│
│    │16日上午│鎮○○街3 │之鑰匙開啟田│累犯，處有期│
│    │11時2分 │巷附近廟宇│志雯所有之車│徒刑陸月，如│
│    │許      │前        │牌號碼7419-V│易科罰金，以│
│    │        │          │W 號自用小客│新臺幣壹仟元│
│    │        │          │車電門後，發│折算壹日。  │
│    │        │          │動該車而竊取│            │
│    │        │          │之；嗣於99年│            │
│    │        │          │9月17 日為警│            │
│    │        │          │在新竹縣竹東│            │
│    │        │          │鎮○○路○ 段│            │
│    │        │          │之山水私塾社│            │
│    │        │          │區前尋獲。  │            │
├──┼────┼─────┼──────┼──────┤
│ 4  │100 年6 │新竹市東區│以扣案之自備│戴秉廉竊盜，│
│    │月9 日中│果菜市場停│鑰匙開啟陳添│累犯，處有期│
│    │午12時許│車場內    │釘所有之車牌│徒刑陸月，如│
│    │        │          │號碼Z3-1743 │易科罰金，以│
│    │        │          │號自用小貨車│新臺幣壹仟元│
│    │        │          │電門後，發動│折算壹日。扣│
│    │        │          │該車而竊取之│案之鑰匙壹支│
│    │        │          │；嗣於100年 │，沒收之。  │
│    │        │          │6 月9 日下午│            │
│    │        │          │6 時10分許為│            │
│    │        │          │警在新竹縣寶│            │
│    │        │          │山鄉新城村新│            │
│    │        │          │珊路132 巷內│            │
│    │        │          │查獲        │            │
├──┼────┼─────┼──────┼──────┤
│ 5  │100 年6 │新竹縣寶山│徒手竊取鄭民│戴秉廉竊盜，│
│    │月9 日下│鄉新城村寶│順所有之C型 │累犯，處有期│
│    │午6時許 │新路3 段  │鋼4 支（價值│徒刑月，如│
│    │        │140 巷對面│約新臺幣2,00│易科罰金，以│
│    │        │空地      │0 元）得手後│新臺幣壹仟元│
│    │        │          │，置於上開所│折算壹日。  │
│    │        │          │竊得之車牌號│            │
│    │        │          │碼Z3-1743 號│            │
│    │        │          │自用小貨車上│            │
│    │        │          │；嗣於100 年│            │
│    │        │          │6 月9 日下午│            │
│    │        │          │6 時10分許為│            │
│    │        │          │警在新竹縣寶│            │
│    │        │          │山鄉新城村新│            │
│    │        │          │珊路132 巷內│            │
│    │        │          │查獲        │            │
└──┴────┴─────┴──────┴──────┘